【裁判字號】    99,審交易,80
【裁判日期】    990831
【裁判案由】    過失傷害
【裁判全文】
臺灣桃園地方法院刑事判決            99年度審交易字第80號
公  訴  人  臺灣桃園地方法院檢察署檢察官
被      告  乙○○
上列被告因過失傷害案件，經檢察官提起公訴（98年度偵字第28
124 號），嗣於本院準備程序進行中，被告就被訴事實為有罪之
陳述，經本院告知簡式審判程序意旨，並聽取當事人之意見後，
本院裁定依簡式審判程序審理，並判決如下：
    主  文
乙○○從事業務之人，因業務上之過失傷害人，處有期徒刑伍月
，如易科罰金，以新臺幣壹仟元折算壹日。
    事  實
一、乙○○係址設桃園縣平鎮市○○路南勢2 段235 號聖豐汽車
    企業社之維修技師，平日除從事汽車維修事務外，並以駕駛
    客戶代步車為其附隨業務，其於民國98年11月3 日晚間8 時
    4 分許，駕駛車牌號碼JW- 7865號之聖豐汽車企業社之客戶
    代步車，沿桃園縣平鎮市○○路南勢2 段231 號欲倒車駛入
    同路段235 號，在起駛前，本應注意前後左右有無車輛，讓
    行進中之車輛優先通行，其倒車時，亦應謹慎緩慢後倒，並
    注意其他車輛，且依當時天候晴、夜間有照明、柏油道路、
    路面乾燥無障礙及視距良好之情形，並無不能注意之情事，
    竟疏於注意，即貿然倒車，適逢甲○○騎乘車牌號碼MNF-83
    6 號之重型機車沿桃園縣平鎮市○○路南勢2 段往中壢方向
    行駛，見狀閃避不及，與之發生擦撞而人車倒地，因而受有
    背部、左膝及左踝挫傷、左膝外側韌帶拉傷、左側膝內障礙
    ，疑半月板破裂及前十字韌帶斷裂等傷害。又乙○○於肇事
    後，於有偵查犯罪權限之機關未發覺犯罪前，即向據報到場
    處理之桃園縣政府警察局平鎮交通分隊警員坦承為肇事人，
    自首接受裁判。
二、案經甲○○訴由桃園縣政府警察局平鎮分局報告臺灣桃園地
    方法院檢察署檢察官偵查起訴。
    理  由
一、本案被告乙○○所犯之罪，並非法定刑為死刑、無期徒刑或
    最輕本刑3 年以上有期徒刑之罪，亦非高等法院管轄第一審
    之案件，而被告於準備程序中就被訴事實已為有罪之陳述，
    經本院告知簡式審判程序之旨，並聽取當事人之意見後，本
    院乃依刑事訴訟法第273 條之1 第1 項規定，裁定進行簡式
    審判程序，合先敘明。
二、訊據被告乙○○對於上揭犯罪事實，於本院審理中坦承不諱
    ，核與證人沈聲助於本院審理、告訴人即證人甲○○於警詢
    、偵查及本院審理中指述之情節相符，並有道路交通事故現
    場圖、道路交通事故調查報告表(一)(二)各1 紙、現場暨車損照
    片共9 張及本院勘驗筆錄、現場監視錄影光碟1 片附卷可稽
    。而告訴人甲○○確因本件車禍受有如事實欄一所載之傷害
    ，亦有國軍桃園總醫院附設民眾診療服務處診斷證明書1 紙
    及壢新醫院診斷證明書7 紙在卷可憑。按汽車起駛前應顯示
    方向燈，注意前後左右有無障礙或車輛行人，並應讓行進中
    之車輛行人優先通行；汽車倒車時，應謹慎緩慢後倒，並注
    意其他車輛及行人，道路交通安全規則第89條第1 項第6 款
    、第110 條第2 款分別定有明文。再者，被告乙○○為汽車
    維修技師，平日除從事汽車維修事務外，並以駕駛客戶代步
    車為其附隨業務，亦據被告於本院訊問時陳明在卷，並自應
    熟諳上開規定，再參酌被告肇事當時天候晴、夜間有照明，
    肇事地點路面鋪裝柏油、乾燥、無缺陷、無障礙物及視距良
    好等情形，並無不能注意之情事，被告竟疏於注意，貿然倒
    車，因而肇事致告訴人甲○○受有前揭傷害，其有過失甚明
    。又被告之過失行為與告訴人甲○○所受傷害間，顯有相當
    因果關係，是本件被告過失傷害之犯行足堪認定，應依法論
    科。
三、按被告乙○○案發時係以駕駛客戶代步車為附隨業務之人，
    已如前述，核其所為，係犯刑法第284 條第2 項前段之業務
    過失傷害罪。公訴人認被告乙○○係犯刑法第284 條第1 項
    前段過失傷害罪，容有誤會，惟起訴之基本犯罪事實同一，
    本院爰依刑事訴訟法第300 條規定，變更檢察官起訴所引應
    適用之法條。被告於車禍發生後隨即向前來處理車禍事宜之
    警員坦承為肇事人，自首並接受裁判，此有桃園縣政府警察
    局道路交通事故肇事人自首情形紀錄表1 份在卷可證，爰依
    刑法第62條前段之規定，減輕其刑。爰審酌被告之過失情節
    、告訴人受傷之程度、被告尚未與告訴人達成和解並賠償損
    害、犯後坦承犯行之態度等一切情狀，量處如主文所示之刑
    ，並諭知易科罰金之折算標準。
據上論斷，應依刑事訴訟法第273 條之1 第1 項、第299 條第1
項前段、第300 條，刑法第284 條第2 項前段、第41條第1 項前
段、第62條前段，刑法施行法第1 條之1 第1 項、第2 項前段，
判決如主文。
本案經檢察官黃怡菁到庭執行職務。
中    華    民    國    99    年     8    月    31    日
                        刑事庭  法  官  鍾雅蘭
以上正本證明與原本無異。
如不服本判決，應於判決送達後10日內向本院提出上訴狀（應附
繕本），其未敘述上訴理由者，應於上訴期間屆滿後20日內補提
理由書狀於本院，上訴於臺灣高等法院。
                                書記官  石曉芸
中    華    民    國    99    年     8    月    31    日
附錄本案論罪科刑法條：
中華民國刑法第284 條
因過失傷害人者，處6 月以下有期徒刑、拘役或5 百元以下罰金
，致重傷者，處1 年以下有期徒刑、拘役或5 百元以下罰金。
從事業務之人，因業務上之過失傷害人者，處1 年以下有期徒刑
、拘役或1 千元以下罰金，致重傷者，處3 年以下有期徒刑、拘
役或2 千元以下罰金。

司法院資訊處製作；財團法人民間司法改革基金會備份。
